臺灣臺北地方法院刑事判決
110年度審訴字第2211號
公  訴  人  臺灣臺北地方檢察署檢察官
被      告  劉峻瑋



上列被告因傷害等案件，經檢察官提起公訴（110年度偵字第318
71號），本院判決如下：
    主  文
本件公訴不受理。
    理  由
一、公訴意旨詳如附件起訴書所載。
二、按告訴乃論之罪，告訴人於第一審辯論終結前得撤回其告訴
    ，又告訴經撤回者，應諭知不受理之判決，並得不經言詞辯
    論為之，刑事訴訟法第238條第1項、第303條第3款、第307
    條分別定有明文。
三、本件被告劉峻瑋經檢察官依刑法第277條第1項之傷害罪及同
    法第354條之毀損罪提起公訴，然刑法第277條第1項之傷害
    罪、第354條之毀損罪，依同法第287條前段、第357條之規
    定，均須告訴乃論。茲據告訴人蔡佳妘於本院言詞辯論終結
    前具狀向本院表明撤回告訴，有刑事撤回告訴狀1份附卷足
    稽（見本院卷第71頁），爰就本案依前揭規定，不經言詞辯
    論，逕為不受理之判決。
據上論斷，應依刑事訴訟法第303條第3款、第307條，判決如主
文。
中　　華　　民　　國　　111 　年　　4 　　月　　15　　日
                  刑事第二十庭  審判長法  官  洪英花  
　　　　　　　　　
　　　　　　　　　                    法  官  宋恩同
　　　　　　　　　
　　　　　　　　　                    法  官  謝欣宓
上正本證明與原本無異。 
如不服本判決應於收受送達後20日內向本院提出上訴書狀，並應
敘述具體理由；其未敘述上訴理由者，應於上訴期間屆滿後20日
內向本院補提理由書（均須按他造當事人之人數附繕本）「切勿
逕送上級法院」。告訴人或被害人如對於本判決不服者，應具備
理由請求檢察官上訴，其上訴期間之計算係以檢察官收受判決正
本之日期為準。 因疫情而遲誤不變期間，得向法院聲請回復原
狀。
                                      書記官  朱俶伶
中　　華　　民　　國　　111 　年　　4 　　月　　15　　日
附件
臺灣臺北地方檢察署檢察官起訴書
                                    110年度偵字第31871號
　　被　　　告　劉峻瑋　男　18歲（民國00年0月0日生）
　　　　　　　　　　　　住臺北市○○區○○街000巷00號4樓
　　　　　　　　　　　　國民身分證統一編號：Z000000000號
上列被告因家庭暴力之傷害案件，已經偵查終結，認應提起公訴
，茲將犯罪事實及證據並所犯法條分敘如下：
　　　　犯罪事實
一、劉峻瑋與蔡佳妘原為○○○○，2人間為家庭暴力防治法第3條第
    4款之家庭成員。劉峻瑋於民國110年9月30日19時30分許，
    在臺北市○○區○○街000號前，因細故與蔡佳妘發生爭執，劉
    峻瑋竟基於傷害及毀損之犯意，將蔡佳妘所有之iPhone 12 
    Pro智慧型手機1支摔在地上，致令毀損不堪使用；又出手毆
    打蔡佳妘，致蔡佳妘受有左臉擦挫傷、左前臂及左手背擦挫
    傷、左大腿挫傷等傷害。
二、案經蔡佳妘訴由臺北市政府警察局文山第二分局報告偵辦。
　　　　證據並所犯法條
一、上開犯罪事實，業據被告劉峻瑋於偵查中坦承不諱，核與告
    訴人蔡佳妘於警詢及偵查中指訴之情節相符，復有台北醫學
    大學市立萬芳醫院受理家庭暴力事件驗傷診斷書1張、手機
    毀損照片1張在卷可稽。足認告之自白與事實相符，堪以採
    信。是被告犯嫌，堪以認定。
二、核被告劉峻瑋所為，係犯刑法第277條第1項傷害、第354條
    毀損罪嫌。被告所犯上開2罪，犯意各別、行為互殊，請予
    分論併罰。
三、依刑事訴訟法第251條第1項提起公訴。
　　此　致
臺灣臺北地方法院
中　　華　　民　　國　 110　　年　　12　　月　　10　　日
　　　　　　　　　　　　　　　檢　察　官　戚瑛瑛
本件正本證明與原本無異
中　　華　　民　　國　 110　　年　　12　　月　  22　　日
  　　　　　　　　　　　　    書　記　官  呂幸融 
附錄本案所犯法條全文
中華民國刑法第277條
傷害人之身體或健康者，處 5 年以下有期徒刑、拘役或 50 萬
元以下罰金。
犯前項之罪，因而致人於死者，處無期徒刑或 7 年以上有期徒
刑；致重傷者，處 3 年以上 10 年以下有期徒刑。
中華民國刑法第354條
毀棄、損壞前二條以外之他人之物或致令不堪用，足以生損害於
公眾或他人者，處 2 年以下有期徒刑、拘役或 1 萬 5 千元以
下罰金。